【裁判字號】    98,附民,602
【裁判日期】    990310
【裁判案由】    商標法
【裁判全文】
臺灣板橋地方法院刑事附帶民事訴訟判決
原      告  美商阿迪達斯公司
法定代理人  T.G.J.Heh.
訴訟代理人  甲○○
被      告  乙○○
上列被告因98年度簡上字第1376號違反商標法案件，經原告提起
附帶民事訴訟，本院於民國99年2 月24日言詞辯論終結，判決如
下：
    主      文
被告應給付原告美商阿迪達斯公司新臺幣柒萬伍仟元，及自民國
九十八年十二月十八日起至清償日止，按週年利率百分之五計算
之利息。
原告其餘之訴駁回。
本判決第一項於原告以新臺幣貳萬伍仟元供擔保後，得假執行。
原告其餘假執行之聲請駁回。
    事實及理由
甲、程序方面：按智慧財產案件審理法第27條第2 項前段規定：
    「審理第23條案件之附帶民事訴訟，除第三審法院依刑事訴
    訟法第508 條至第511 條規定裁判者外，應自為裁判，不適
    用刑事訴訟法第504 條第1 項、第511 條第1 項前段之規定
    。」，本院98年度簡上字第1376號違反商標法案件審理中，
    經原告提起附帶民事訴訟後，雖被告於民國98年12月30日撤
    回刑事上訴，惟本院就原告於98年12月2 日提起之刑事附帶
    民事訴訟部分，仍應自為裁判，核先敘明。
乙、實體方面：
一、原告主張：被告明知「ADIDAS」之商標圖樣，係原告公司等
    已向經濟部中央標準局（現已改制為經濟部智慧財產局）申
    請註冊登記獲准，取得商標權，指定使用於各種衣服，現仍
    在商標專用權期間；並明知前開商標圖樣之商品在國內市埸
    行銷甚廣，為業界及一般消費大眾所共知。被告明知於97年
    9 月間，在位於臺北縣土城市○○街63巷2 弄16號之攤位前
    ，向姓名、年籍均不詳之成年男子，以每件新臺幣（下同）
    50元價格販入之運動上衣、長褲一批，係未經上揭商標專用
    權人授權或同意而使用相同註冊商標之仿冒品，竟基於販賣
    仿冒商品之故意，在同處以每件100 元至200 元之價格，販
    賣予不特定之客人。嗣於97年11月13日中午12時許，在上址
    為警查獲，並扣得侵害原告商標之仿冒運動上衣35件、運動
    長褲54件，總計89件，爰提起本訴，聲明：(一)、被告應給付
    原告20萬元，及自刑事附帶民事訴訟起訴狀繕本送達被告之
    翌日起至清償日止按年息百分之五計算之利息。(二)、原告願
    供擔保，請准宣告假執行。(三)、訴訟費用由被告負擔。
二、原告主張：被告現失業，沒有能力負擔損害賠償金額。
三、按附帶民事訴訟之判決，應以刑事訴訟判決所認定之事實為
    據，刑事訴訟法第5 百條前段定有明文。本件原告主張前揭
    被告乙○○販賣仿冒商標商品之事實，業據被告於偵查中自
    白不諱，並經本院以被告乙○○反商標法第82條，而以98年
    度簡字第4954號判處拘役50日，有該刑事判決1 份在卷可按
    ，是原告主張被告乙○○侵害原告商標權之事實，即堪信為
    真實。
四、按商標權人對於侵害其商標權者，得請求損害賠償；又商標
    權人請求損害賠償時，得就查獲侵害商標權商品之零售單價
    500 倍至1,500 倍之金額計算其損害，商標法第61條第1 項
    前段、第63條第1 項第3 款分別定有明文。查本案被查扣仿
    品中，侵害原告美商阿迪達斯公司商標之仿冒商品部分有89
    件，依被告以100 至200 元不等之價格販賣計算，被告販售
    單價之平均價為150 元【計算式：（100 元＋200 元）÷2
    ＝150 元】；又被告販售仿冒商標商品所賺取之利潤非鉅，
    且仿冒商品並非其製造，情節尚非重大，是本院認原告所主
    張之賠償金額以被告販售單價之平均價5 百倍計算為當，是
    原告此部分之請求在7 萬5 千元（計算式：150 元×500 ＝
    75,000元）範圍內為有理由，逾此部份，則無理由，應予駁
    回。
五、綜上所述，原告依商標法第61條第1 項、第63條第1 項第3
    款之規定，請求被告應給付原告7 萬5 千元，及自刑事附帶
    民事訴訟起訴狀繕本送達被告之翌日即98年12月18日起至清
    償日止按年息百分之五計算之利息，洵屬正當，應予准許。
    而逾上開範圍之請求，則非正當，不應准許，應予駁回。至
    上開命被告給付7 萬5 千元之准許部分，原告陳明願供擔保
    ，聲請宣告假執行，經核並無不合，爰酌定相當擔保金額宣
    告之；該部分請求經駁回部分，原告假執行之聲請已失所附
    麗，應併予駁回。另訴訟費用並未在刑事訴訟法第491 條準
    用之列，本院毋庸依職權併為訴訟費用之裁判，附此敘明。
六、據上論結，本件原告之訴一部為有理由，一部為無理由，應
    依刑事訴訟法第502 條第2 項、第491 條第10款，民事訴訟
    法第390 條第2 項，判決如主文。
中    華    民    國    99    年    3     月    10    日
           刑事第十七庭  審判長 法  官  曾正耀
                                法  官  林鈺琅
                                法  官  張兆光
上列正本證明與原本無異
如對本判決上訴，須於判決送達後20日內向本院提出上訴狀。
                                書記官  田世杰
中    華    民    國    99    年    3     月    10    日

司法院資訊處製作；財團法人民間司法改革基金會備份。
